【裁判字號】    98,易,134
【裁判日期】    980220
【裁判案由】    竊盜等
【裁判全文】
臺灣板橋地方法院刑事判決               98年度易字第134號
公  訴  人  臺灣板橋地方法院檢察署檢察官
被      告  甲○○
                  （現於臺灣桃園少年輔育院執行感化教育）
上列被告因竊盜等案件，經檢察官提起公訴（97年度偵字第2354
7 號），被告於準備程序就被訴事實為有罪之陳述，本院裁定改
依簡式審判程序審理，判決如下：
    主  文
甲○○犯如附表所示之罪，各處如附表所示之刑，應執行有期徒
刑壹年陸月。
    事  實
一、甲○○基於意圖為自己不法所有之竊盜犯意，(一)於民國97年
    3 月4 日上午11時許，攜帶於路邊拾獲之客觀上具危險性、
    足以對人之生命及身體構成威脅，可供兇器使用之木棍（未
    扣案）做為工具，並以之毀損乙○○位於臺北縣中和市○○
    路34號6 樓之住處之安全設備窗戶後，踰越上開安全設備入
    內竊取乙○○所有放置在家中之戒指  1 枚，得手後立即逃
    離現場，經警將在該處牆壁採得之可疑指紋，送往鑑驗比對
    結果，發現與甲○○指紋卡之右食指指紋相符。(二)另於97年
    5 月12日上午11時許，復基於意圖為自己不法所有之竊盜犯
    意，並攜帶路邊拾獲客觀上具危險性、足以對人之生命及身
    體構成威脅，可供兇器使用之木棍（未扣案）作為工具，趁
    無人注意之際，先持前述木棍破壞丙○○○所有位在臺北縣
    板橋市○○路155 巷33號6 樓住宅大門鐵門後，入內竊取丙○○○所有放置在家中紅包袋內之零用錢，得手後旋即逃離
    現場。嗣經丙○○○之鄰居發現甲○○行竊情事報警處理，
    經警方將在上址住家內採得之可疑指紋，送往鑑驗比對結果
    ，發現與甲○○之右拇指指紋相符，而查得上情。(三)另與綽
    號阿東之成年男子，共同基於意圖為自己不法所有之竊盜犯
    意聯絡，於97年6 月13日下午3 時許，攜帶路邊拾獲之客觀
    上具危險性、足以對人之生命及身體構成威脅，可供兇器使
    用之木棍（未扣案）做為工具，毀壞丁○○位於臺北縣中和
    市○○街107 巷2 弄25號4 樓住處之大門，並入內竊取筆記
    型電腦1 台、手機1 支及現金新臺幣2 萬元，得手後立即逃
    離現場，上開竊得之物，除手機自己留用外，其餘財物經變
    賣與阿東朋分完畢。經丁○○返家發覺財物遭竊，隨即報警
    處理，經警方調閱監視畫面，查得甲○○與綽號阿東之人在
    上開時間，在該址附近之畫面，且在甲○○之父親俞國賢（
    不知情）位於臺北縣樹林市○○路136 號5 樓住處起出上開
    丁○○被竊取之手機，始知上情。
二、案經案經乙○○、丁○○訴由臺北縣政府警察局中和分局及
    丙○○○訴由臺北縣政府警察局板橋分局報請臺灣板橋地方
    法院檢察署檢察官偵查起訴。
    理  由
一、本案被告所犯係死刑、無期徒刑、最輕本刑為3 年以上有期
    徒刑或高等法院管轄第一審案件以外之罪，其於準備程序中
    就被訴事實為有罪之陳述，經本院告知簡式審判程序之旨，
    並聽取檢察官、被告之意見後，經本院裁定進行簡式審判程
    序，合先敘明。
二、上揭犯罪事實，業據被告於警詢、偵查及本院審理時坦承不
    諱，復經證人即被害人乙○○、丁○○、丙○○○等於警詢
    時指訴明確，並有內政部警政署刑事警察局97年5 月30日刑
    紋字第0970071959號鑑驗書及97年6 月25日刑紋字第097009
    1449號鑑驗書，查獲照片附卷可稽，足認被告前開不利於己
    之自白與事實相符。本案事證明確，被告犯行洵堪認定，應
    依法論科。
三、查被告持以行竊之木棍1 支，有五元硬幣粗，並與人手臂一
    樣長，甚為堅硬，足以將鐵窗敲壞等情，已據被告自承在卷
    ，足認該物在客觀上係足以對人之生命、身體、安全構成威
    脅之兇器無誤。核被告所為，就犯罪事實欄(一)係犯刑法第32
    1 條第1 項第2 款、第3 款之攜帶兇器、踰越其他安全設備
    之加重竊盜罪就犯罪事實欄(二)、(三)則係犯刑法第321 條第1
    項第2 款、第3 款之攜帶兇器、毀壞門扇之加重竊盜罪。再
    查，毀壞門扇或其他安全設備為本罪之加重條件，不能再論
    以刑法第354 條之毀棄損壞罪，且越入之行為即屬侵入住宅
    ，已結合於所加重竊盜之罪責中，亦不再論以第306 條第1
    項之無故侵入住宅罪（最高法院27年上字第1887號判例足資
    參照），起訴書就犯罪事實欄(三)之部分引刑法354 條之法條
    ，顯係贅引，此已據公訴人更正，併此敘明。被告就犯罪事
    實欄(三)之部分與綽號阿東之成年男子間，有犯意聯絡及行為
    分擔，為共同正犯。被告所犯上開三罪間，犯意各別，罪名
    互異，應分論併罰。爰審酌被告不思正當工作以獲取財物，
    妄想以竊盜手段不勞而獲，其觀念偏差，有待矯治，兼衡及
    其智識、品行及犯後坦承犯行之態度等一切情狀，分別量處
    如主文所示之刑，並合併定其應執行刑，以示懲儆。
據上論斷，應依刑事訴訟法第273 條之1 第1 項、第299 條第1
項前段，刑法第28條、第321 條第1 項第2 款、第3 款、第51
條第5 款，判決如主文。
本案經檢察官賴建如到庭執行職務。
中    華    民    國    98    年    2     月    20    日
                  刑事第三庭  法  官  徐子涵
上列正本證明與原本無異。
如不服本判決，應於判決送達後10日內敘明上訴理由，向本院提
出上訴狀 (應附繕本) ，上訴於臺灣高等法院。其未敘述上訴理
由者，應於上訴期間屆滿後20日內向本院補提理由書「切勿逕送
上級法院」。
                              書記官  張桐嘉
中    華    民    國    98    年    2     月    20    日
附錄本案論罪科刑法條全文：
中華民國刑法第321 條：
犯竊盜罪而有左列情形之一者，處6月以上、5年以下有期徒刑：
一  於夜間侵入住宅或有人居住之建築物、船艦或隱匿其內而犯
    之者。
二  毀越門扇、牆垣或其他安全設備而犯之者。
三  攜帶兇器而犯之者。
四  結夥三人以上而犯之者。
五  乘火災、水災或其他災害之際而犯之者。
六  在車站或埠頭而犯之者。
前項之未遂犯罰之。
┌───┬───────────────────────┐
│犯罪事│                                              │
│實欄  │  罪名及刑度                                  │
├───┼───────────────────────┤
│(一)    │甲○○攜帶兇器、踰越其他安全設備竊盜，處有    │
│      │期徒刑柒月。                                  │
├───┼───────────────────────┤
│(二)    │甲○○攜帶兇器、毀壞門扇竊盜，處有期徒刑柒月。│
│      │                                              │
│      │                                              │
├───┼───────────────────────┤
│(三)    │甲○○共同攜帶兇器、毀壞門扇竊盜，處有期徒刑柒│
│      │月。                                          │
│      │                                              │
├───┴───────────────────────┤
│應執行有期徒刑壹年陸月                                │
│                                                      │
└───────────────────────────┘


司法院資訊處製作；財團法人民間司法改革基金會備份。
